---
title: "Lab39"
author: "AnaGSanjuanM"
date: "2023-03-02"
output:
  pdf_document: default
  html_document: default
---

----------------LABORATORIO 39 -------------------

-------DRA. CARLA CAROLINA PÉREZ HERNÁNDEZ--------


--------ALUMNA: Ana Grisel Sanjuan Merida---------

-----------------LAB API DATAMEx-  ---------------

Visitar la página https://api.datamexico.org/ui/

Se podrá observar el cubo de consulta de la API de DataMéxico

Trabajaremos con el Gini por municipios del CONEVAL

Para el primer drilldown se selecciona Geography/Municipality

Para el segundo drilldown se selecciona Año

En Measures seleccionamos GINI y el Income Rate

Ejecutamos el query

En el ícono de cámara fotográfica damos clic

Se descarga el archivo en las tres extensiones (CSV, JSON Tidy y JSON Arrays)


Actividad en R

Instalar el paquete jsonlite

install.packages("jsonlite")

Se abre la librería de jsonlite
```{r}
library(jsonlite)
```


Seleccionamos el json que acabamos de descargar
```{r}
file.choose("C:\\Users\\Lenovo\\Documents\\GitHub\\LAB-39\\L39 Input\\Municipality-Year-records.json")
```
El archivo es Municipality-Year-records.json

Copiamos la ubicación del archivo

Generamos un data llamado datos_api2
```{r}
datos_api2 <- fromJSON("C:\\Users\\Lenovo\\Documents\\GitHub\\LAB-39\\L39 Input\\Municipality-Year-records.json")
```
En el enviroement ya se pueden apreciar los datos

Para saber que tipo de datos son, corremos class con el nombre del objeto recién creado
```{r}
class(datos_api2)
```

En la consola podemos ver que es una lista

Para conocer los nombres de dicha lista, corremos names del objeto
```{r}
names(datos_api2)
```


Para corroborar, damos doble clic en el objeto que esta en el Enviroment

Se abre nuevo Script y podemos ver los names

Tengo dos: 

El data frame de la API que descargamos de DataMéxico (dar clic en el ícono de pergamino para desplegar)

Y el source

Para ver el data frame del objeto creado
```{r}
View(datos_api2[["data"]])
```


Creamos objeto llamado final_API del name data que pertenece al objeto datos_api2
```{r}
final_API <- as.data.frame((datos_api2[["data"]]))
```
El objeto se puede ver en el enviroment

Para corroborar que la lista del name data ahora es un data frame, corremos class del objeto recien obtenido
```{r}
class(final_API)
```
Corroborarmos que es un data frame

Para guardarlo como un archivo csv, corremos write.csv y lo guardamos en los documentos
```{r}
write.csv(final_API, file = "final_API.CSV")
```

Ahora, del material descargado de la API de DataMéxico, hemos generado un archivo csv


------------------- FIN DE LABORATORIO 39 ------------------------